臺灣高等法院刑事判決　　　　　100年度重金上更(一)字第6號
上　訴　人　臺灣臺北地方法院檢察署檢察官
被　　　告　高淑貞
選任辯護人　江東原律師
　　　　　　趙文銘律師
上列上訴人因被告違反洗錢防制法案件，不服臺灣臺北地方法院
九十五年度重訴字第四八號，中華民國九十九年八月三十一日第
一審判決（起訴案號：臺灣臺北地方法院檢察署九十四年度偵字
第二一一八四號、第二０九０九號、第二０九一０號），提起上
訴，經本院判決後，由最高法院第一次發回更審，本院判決如下
：
    主  文
上訴駁回。
    理  由
壹、本件公訴意旨略以：被告高淑貞為郭國城（另案由臺灣臺北
    地方法院以九十四年度重訴字第七七號、九十八年度訴字第
    三六六號判決，判處應執行有期徒刑十七年，褫奪公權六年
    ，現由本院以九十九年度金上重訴字第一七號案件審理中）
    之妻，夥同其妹高淑華（所犯違反稅捐稽徵法、商業會計法
    等罪，業經臺灣臺北地方法院以九十五年度簡字第三一八一
    號刑事簡易判決，判處有期徒刑六月，如易科罰金以銀元三
    百元折算一日確定），基於掩飾隱匿郭國城重大犯罪所得之
    犯意，由被告高淑貞向高淑華及不知情之高淑貞母親高吳金
    枝取得渠等同意開立帳戶，高淑華並擔任郭國城集團虛設之
    學皓廣告有限公司、錦輝開發有限公司、翊賀企業有限公司
    、大鑫投資顧問有限公司等之人頭負責人，且配合郭國城之
    妹夫吳聲玄（另案由臺灣臺北地方法院以九十四年度重訴字
    第七七號、九十八年度訴字第三六六號判決，判處有期徒刑
    二年四月，現由本院以九十九年度金上重訴字第一七號案件
    審理中）至銀行開立上開虛設行號帳戶，而交付予郭國城使
    用，並因此收取被告高淑貞給付之新臺幣（下同）三十萬元
    現金作為報酬。又郭國城與吳聲玄事先均與購買虛設行號之
    公司協議，先將發票款匯入各虛設行號申請之公司帳戶，再
    由吳聲玄提供個人帳戶，經郭國城指示，將上開不法所得由
    各該虛設行號帳戶轉匯至吳聲玄設於建華商業銀行營業部0
    0000000000000號帳戶（下稱吳聲玄建華商銀
    帳戶）及高淑華設於中華郵政股份有限公司0000000
    0000000號通儲帳戶（下稱高淑華郵局帳戶）隱匿之
    ，郭國城、吳聲玄於九十二年七月十日將李澤君購買發票之
    支票款九十萬元存入吳聲玄建華商銀帳戶，於九十二年七月
    十日將李澤君購買發票之支票款八十萬元存入高淑華郵局帳
    戶。被告高淑貞另以高吳金枝之華南商業銀行臺東分行開立
    000000000000號帳戶（下稱高吳金枝華南銀行
    帳戶）作為供郭國城使用隱匿犯罪所得之工具，九十二年間
    被告高淑貞透過信義房屋公司仲介，購買臺北市大安區○○
    ○路○段十一巷七號四樓房屋一戶（下稱和平東路房屋），
    其中部分購屋款項由吳聲玄在其建華商銀帳戶提款後，以郭
    國城之弟郭國誠名義，於九十二年十月二十九日匯款一百四
    十八萬元、九十二年十一月六日匯款九十萬元，共二百三十
    八萬元至安信建築經理股份有限公司（下稱安信公司）成屋
    履約專戶設於玉山商業銀行敦南分行之帳戶，用以支付高淑
    貞之購屋款，郭國城與被告高淑貞另於九十二年十一月十日
    自高吳金枝之帳戶轉帳五十五萬元予安信公司上開帳戶，支
    付高淑貞購買和平東路房屋款項，以此方式掩飾隱匿郭國城
    重大犯罪所得財物，因認被告高淑貞涉犯洗錢防制法第二條
    第二款、第九條第二項之非法洗錢罪嫌。
貳、按刑事訴訟法第三百零八條規定：「判決書應分別記載其裁
    判之主文與理由；有罪之判決並應記載犯罪事實，且得與理
    由合併記載。」，同法第三百十條第一款規定：「有罪之判
    決書，應於理由內分別情形記載左列事項：一、認定犯罪事
    實所憑之證據及其認定之理由。」，及同法第一百五十四條
    第二項規定：「犯罪事實應依證據認定之，無證據不得認定
    犯罪事實。」揆諸上開規定，刑事判決書應記載主文與理由
    ，於有罪判決書方須記載犯罪事實，並於理由內記載認定犯
    罪事實所憑之證據及其認定之理由。所謂認定犯罪事實所憑
    之「證據」，即為該法第一百五十四條第二項規定之「應依
    證據認定之」之「證據」。職是，有罪判決書理由內所記載
    認定事實所憑之證據，即為經嚴格證明之證據，另外涉及僅
    須自由證明事項，即不限定有無證據能力之證據，及彈劾證
    人信用性可不具證據能力之彈劾證據。在無罪判決書內，因
    檢察官起訴之事實，法院審理結果，認為被告之犯罪不能證
    明，而為無罪之諭知，則被告並無檢察官所起訴之犯罪事實
    存在，既無刑事訴訟法第一百五十四條第二項所規定「應依
    證據認定之」事實存在，因此，判決書僅須記載主文及理由
    ，而理由內記載事項，為法院形成主文所由生之心證，其論
    斷僅要求與卷內所存在之證據資料相符，或其論斷與論理法
    則無違，通常均以卷內證據資料彈劾其他證據之不具信用性
    ，無法證明檢察官起訴之事實存在，所使用之證據並不以具
    有證據能力之證據為限，是以「犯罪事實應依證據認定之，
    無證據不得認定犯罪事實；有罪之判決書應於理由內記載認
    定犯罪事實所憑之證據及其認定之理由。刑事訴訟法第一百
    五十四條第二項及第三百十條第一款分別定有明文。而犯罪
    事實之認定，係據以確定具體的刑罰權之基礎，自須經嚴格
    之證明，故其所憑之證據不僅應具有證據能力，且須經合法
    之調查程序，否則即不得作為有罪認定之依據。倘法院審理
    之結果，認為不能證明被告犯罪，而為無罪之諭知，即無前
    揭第一百五十四條第二項所謂『應依證據認定』之犯罪事實
    之存在。因此，同法第三百零八條前段規定，無罪之判決書
    只須記載主文及理由。而其理由之論敘，僅須與卷存證據資
    料相符，且與經驗法則、論理法則無違即可，所使用之證據
    亦不以具有證據能力者為限，即使不具證據能力之傳聞證據
    ，亦非不得資為彈劾證據使用。故無罪之判決書，就傳聞證
    據是否例外具有證據能力，本無須於理由內論敘說明。」（
    詳最高法院一００年度台上字第二九八０號判決意旨），本
    件被告既經本院認定犯罪不能證明，本判決即不再論述所援
    引有關證據之證據能力，合先敘明。
參、得心證之理由：
一、按犯罪事實應依證據認定之，無證據不得認定犯罪事實，又
    不能證明被告犯罪或其行為不罰者，應諭知無罪之判決，刑
    事訴訟法第一百五十四條第二項、第三百零一條第一項分別
    定有明文。次按認定不利於被告之事實，須依積極證據，茍
    積極之證據本身存有瑕疵而不足為不利於被告事實之認定，
    即應為有利於被告之認定，更不必有何有利之證據，而此用
    以證明犯罪事實之證據，猶須於通常一般人均不至於有所懷
    疑，堪予確信其已臻真實者，始得據以為有罪之認定，倘其
    證明尚未達到此一程度，而有合理性之懷疑存在，致使無從
    為有罪之確信時，即應為無罪之判決，此有最高法院八十二
    年度台上字第一六三號判決、七十六年度台上字第四九八六
    號、三十年度上字第八一六號等判例意旨可資參照。末按犯
    罪事實應依證據認定之，為刑事訴訟法所明定，故被告否認
    犯罪事實所持之辯解，縱屬不能成立，若非有積極證據足以
    證明其犯罪行為，不能遽為有罪之認定，亦有最高法院三十
    年上字第一八三一號判例亦足供參照，合先敘明。
二、檢察官起訴認被告高淑貞涉有上開罪嫌，無非係以證人吳聲
    玄、高淑華之證詞，佐以吳聲玄建華商銀帳戶往來明細、高
    淑華郵局帳戶往來明細、安信公司之被告高淑貞購屋付款明
    細、高吳金枝華南商銀帳戶往來明細等資為主要論據。
三、訊據被告高淑貞固坦承係郭國城之配偶，其有向妹妹高淑華
    及母親高吳金枝借用上開帳戶等情，惟堅決否認有何違反洗
    錢防制法之犯行，辯稱：高淑華的帳戶是要存我自己的私房
    錢所以向她借用，高吳金枝之帳戶是我公公要給孫子的錢所
    用的帳戶，高淑華開戶後雖然有得到三十萬元，但是是吳聲
    玄給高淑華的，另外和平東路房屋是我公公郭添順跟我小叔
    郭國誠買的房子，購屋款如何匯、轉，我都不知道等語（詳
    本院一百年十月十七日準備程序筆錄第二頁及本院一百年十
    一月二日審判筆錄第八五頁）。
四、經查：
（一）被告高淑貞向妹妹高淑華、母親高吳金枝表示需用帳戶，
      高淑華、高吳金枝即開立高淑華郵局帳戶、高吳金枝華南
      銀行帳戶予被告高淑貞使用等情，此據被告高淑貞供明在
      卷，核與證人高淑華證述情節相符（詳重訴字第四八號影
      卷四第二三頁至第二五頁）；又吳聲玄於九十二年七月十
      日將李澤君購買發票之九十萬元支票存入吳聲玄上開吳聲
      玄建華商銀帳戶等情，亦據證人吳聲玄證述在卷（詳重訴
      字第四八號影卷四第二六頁至第三十頁），復有吳聲玄上
      開吳聲玄建華商銀帳戶明細（詳調卷─三第一七一頁）在
      卷可參；又九十二年七月十日高淑華郵局帳戶確有存入李
      澤君購買發票之八十萬元支票，有高淑華郵局帳戶明細、
      支票影本（詳調卷─二第八頁、調卷─三第一七五頁）在
      卷可參；再吳聲玄自其吳聲玄建華商銀帳戶提款，以郭國
      城之弟郭國誠名義，於九十二年十月二十九日匯款一百四
      十八萬元、九十二年十一月六日匯款九十萬元至安信公司
      上開成屋履約專戶，亦據證人吳聲玄證述明確（詳重訴字
      第四八號影卷四第二六頁至第三十頁），復有安信公司之
      被告高淑貞購屋付款明細一份、吳聲玄建華商銀帳戶明細
      、建華商銀支出傳票二紙（詳調卷─三第一七四頁、第一
      七九頁、第一八一頁）在卷可證；另陳震新於九十二年六
      月二十六日匯款一百零六萬元至前述高吳金枝華南銀行帳
      戶，該帳戶於九十二年十一月十日轉帳五十五萬元至安信
      公司上開成屋履約專戶乙節，有高吳金枝前述高吳金枝華
      南銀行帳戶往來明細表、存摺類存款存款憑條（詳偵字第
      二一一八四號影卷第一九三頁至第一九七頁、第一九九頁
      至第二０四頁）等在卷可參，前揭各節固均堪以認定。
（二）惟按洗錢防制法於九十二年二月六日修正公布，九十二年
      八月六日施行，修正前洗錢防制法第二條、第九條第一項
      分別規定：「本法所稱洗錢，係指掩飾或隱匿因自己或他
      人重大犯罪所得財物或財產上利益者，或收受、搬運、寄
      藏、故買或牙保他人因重大犯罪所得財物或財產上利益者
      ；洗錢者，處五年以下有期徒刑，得併科三百萬元以下罰
      金。」，修正後洗錢防制法第二條、第九條則規定：「掩
      飾或隱匿因自己重大犯罪所得財物或財產上利益者，處五
      年以下有期徒刑，得併科三百萬元以下罰金；掩飾、收受
      、搬運、寄藏、故買或牙保他人因重大犯罪所得財物或財
      產上利益者，處七年以下有期徒刑，得併科五百萬元以下
      罰金。」，則無論係修正前、後之洗錢防制法第二條關於
      洗錢行為之定義，均係以所掩飾、隱匿或收受、搬運、寄
      藏、故買或牙保之客體，為自己或他人「因重大犯罪所得
      財物或財產上利益」為構成要件，至於所稱「重大犯罪」
      範圍，則限於洗錢防制法第三條所列舉之犯罪；末按洗錢
      防制法於九十六年七月十一日修正公布第三條第二項第一
      款，始增訂刑法第三百三十九條第一項詐欺取財罪之犯罪
      所得在五百萬元以上者，亦屬重大犯罪，是本件被告高淑
      貞行為時，該法條尚未增訂適用，依罪刑法定原則，自不
      能認詐欺取財罪屬修法前洗錢防制法規定之重大犯罪。
（三）查被告高淑貞之配偶郭國城依臺灣臺北地方法院九十四年
      度重訴字第七七號、九十八年度訴字第三六六號判決，係
      認定郭國城除有關矽東科技有限公司（下稱矽東公司）、
      圓堂企業有限公司（下稱圓堂公司）部分外，餘均係認為
      郭國城犯九十五年五月二十四日修正前商業會計法第七十
      一條第一款明知為不實事項而填製會計憑證罪、稅捐稽徵
      法第四十三條第一項、第二項之稅務人員幫助他人逃漏稅
      捐罪、刑法第三百三十九條第一項之詐欺取財罪，有該案
      判決書在卷可參，則上開罪名均非九十六年七月十一日修
      正前洗錢防制法第三條所規定之重大犯罪，縱被告高淑貞
      提供其妹妹高淑華之高淑華郵局帳戶、其母親高吳金枝之
      高吳金枝華南銀行帳戶供配偶郭國城使用，因該部分郭國
      城所為犯罪，尚非洗錢防制法所規定之重大犯罪，則被告
      高淑貞亦無涉該當洗錢防制法第九條所稱之非法洗錢行為
      ，則本件檢察官起訴意旨所指郭國城與吳聲玄於九十二年
      七月十日將李澤君購買發票之支票款八十萬元存入高淑華
      郵局帳戶等事實，係屬郭國城上開犯行之一部分，郭國城
      所為既非洗錢防制法所定之重大犯罪，被告高淑貞提供帳
      戶以供匯款之行為，自與洗錢防制法所定之洗錢罪有間。
（四）至於圓堂公司部分，前述臺灣臺北地方法院九十四年度重
      訴字第七七號、九十八年度訴字第三六六號判決認郭國城
      就圓堂公司以不實統一票詐取退稅款部分，核郭國城所為
      ，係犯刑法第三百三十九條第一項之詐欺取財既遂罪，至
      於郭國城另外雖犯有貪污治罪條例第五條第二項、第一項
      第二款之利用職務上機會詐取財物未遂罪，然因尚未詐得
      財物而未遂，故圓堂公司之退稅款應係郭國城犯刑法第三
      百三十九條第一項之詐欺取財犯罪所得，郭國城所犯貪污
      治罪條例部分既尚未取得款項而無犯罪所得，則圓堂公司
      之退稅款部分亦係郭國城犯刑法第三百三十九條第一項之
      詐欺取財所得，則非屬九十六年七月十一日修正前洗錢防
      制法第三條所規定之重大犯罪，依前述說明，同無洗錢防
      制法規定之適用。
（五）另矽東公司部分，前述臺灣臺北地方法院九十四年度重訴
      字第七七號、九十八年度訴字第三六六號判決認郭國城就
      矽東公司以不實統一票詐取退稅款部分，核郭國城所為，
      係於九十一年九月間利用職務上之機會詐取財物、行使登
      載不實事項之職務上所掌公文書，而於九十一年十月十五
      日、九十二年三月十四日、九十二年四月十五日、九十二
      年五月十六日取得退稅款一百七十五萬二千六百零七元、
      一百四十七萬六千五百五十六元、一萬五千三百六十一元
      、一百二十一萬一千一百二十五元；復於九十二年十月間
      至九十三年二月間為相同犯行，而於九十二年十一月十四
      日、九十二年十二月十五日、九十三年一月十五日、九十
      三年三月十五日取得退稅款七萬六千六百四十七元、十四
      萬九千零六十九元、六十六萬八千三百七十二元、二十三
      萬一千六百四十六元等，係犯貪污治罪條例第五條第一項
      第二款之利用職務上機會詐取財物既遂罪及刑法第二百十
      六條、第二百十三條行使登載不實事項之職務上所掌公文
      書罪，亦有該案判決書在卷可資參照，而前述郭國城所犯
      貪污治罪條例第五條第一項第二款之利用職務上機會詐取
      財物既遂罪，確屬於九十六年七月十一日修正前洗錢防制
      法第三條第一項第一款所規定之重大犯罪，則有關矽東公
      司以不實統一票詐取退稅款部分，則有修正前洗錢防制法
      相關規定之適用。
（六）就有關矽東公司部分，檢察官僅於起訴書證據清單之待證
      事實欄記載矽東公司董事陳震新於九十二年六月二十六日
      匯款一百零六萬元至高吳金枝華南銀行帳戶等語，其餘有
      關吳聲玄自其吳聲玄建華商銀帳戶提款後以郭國城之弟郭
      國誠名義，於九十二年十月二十九日匯款一百四十八萬元
      、九十二年十一月六日匯款九十萬元至安信公司前開成屋
      履約專戶，以繳納購買和平東路房屋之款項，有關吳聲玄
      建華商銀帳戶內之款項，除其中一筆李澤君於九十二年七
      月十日將購買發票款項九十萬元存入外（此部分無適用修
      正前洗錢防制法之相關規定，已如前述），無從證明吳聲
      玄建華商銀帳戶內其他款項均為郭國城犯罪所得，更無從
      證明其他款項係郭國城犯有關矽東公司以不實統一票詐取
      退稅款部分。而就矽東公司董事陳震新於九十二年六月二
      十六日匯款一百零六萬元至高吳金枝華南銀行帳戶之部分
      ：
  １、證人陳震新於九十五年七月二十七日偵查中結證（詳偵字
      第一二二一０號影卷一第六五頁至第六六頁）：
  問：與李厚政、郭國城關係？
  答：都是朋友，我跟李厚政之間資金往來頻繁，都是他跟我借
      錢，郭國城九十二年間放了一百萬在我這邊生利息，月息
      三分，我是把他放在公司周轉出去，所以沒有入帳。
      ．．．
  問：為何擔任泉貿及矽東公司的董事？
  答：泉貿我同意，但矽東我完全不知情，是李厚政偽簽的。泉
      貿我也沒有出資。
  問：有透過張永清借錢給別人？
  答：有，常常。
      ．．．
  問：高吳金枝買房子的錢為何由你匯入？
      ）
  答：那是郭國城放在我這邊的一百萬，二個月後還給他。
  問：是否幫郭國城洗錢？
  答：是郭國城說朋友有一筆錢要放在我這邊，如果要洗錢的話
      ，郭國城拿現金就好了，何需用到我的戶頭及高吳金枝的
      戶頭。
  ２、證人陳震新於九十八年一月二十一日偵查中供稱（詳偵字
      第一二二一０號影卷七第一八八頁至第一八九頁）：
  問：為何從你的帳戶匯款一百零六萬元給高吳金枝？
  答：郭國城說他的朋友有閒錢，要放在我這裡生利息，放了一
      百萬進來，他是在店內交現金給我，我就把錢轉給每個店
      ，我共有十一家當舖。之後郭國城說他的朋友要買房子就
      要把錢要回去，我就按他指示的帳戶匯錢過去。
  問：除了這筆之外，是否還有其他按郭國城指示匯款？
  答：沒有。
  ．．．
  問：有沒有其他陳述？
  答：我如果有洗錢的話，何必用自己的帳戶匯到郭國城岳母的
      帳戶。我做當舖生意很多年了，這種事情很敏感，不可能
      用我的帳戶匯錢出去。
  問：郭國城是否曾拜託你將這筆一百多萬的款項匯到他岳母的
      戶頭？
  答：沒有。
  ３、證人陳震新於另案臺灣臺北地方法院九十四年度重訴字第
      七七號案件九十七年三月十一日結證（詳該院九十七年三
      月十一日審判筆錄第十六頁至第十八頁）：
    問：你是否為矽東公司的股東？
    答：我從來沒有聽過矽東公司，直到這個案子發生，調查局
        約談我，提示給我看的時候，我才知道我是矽東公司的
        董事，他是未經我同意辦理的，李厚政一直跟我道歉。
        ．．．
    問：所以依你所述，你並非是矽東公司的股東，而是在不知
        情的情況之下被登記為矽東公司的股東、董事？
    答：是。
    ．．
    問：你是否認識高吳金枝？
    答：不認識。
    問：是否認識高淑貞或是高淑華？
    答：都不認識。
    問：請你回想一下，你有無曾經在九十二年的時候，匯過一
        筆一百零六萬元的款項到高吳金枝開設於華南商業銀行
        的帳戶內？
    答：這是當時郭國城跟我說，他的朋友有一筆錢想要放我在
        這邊生利息，我給他三分利，後來他的朋友說他急需要
        用錢，我就連本帶利匯還到郭國城給我的指定帳戶。
    問：郭國城的朋友是向你哪個當舖借貸？
    答：郭國城是本人拿到力霸當舖來給我，他拿一百萬元的現
        金交給我。
    問：有無相關的資料可以提供？
    答：有，我從調查局回去之後，我有問會計，她說郭國城那
        筆錢已經還掉了，找不到那些資料了，後來我都沒有找
        到資料。
    問：除了這筆之外，郭國城和你是否還有其他的往來？
    答：沒有。
  由上可知，陳震新雖經登記為矽東公司董事，然其否認係同意
  登記為矽東公司董事，且前述一百零六萬元款項係與郭國城間
  之借款關係，與矽東公司無關。
（七）又法務部調查局臺北市調查處雖曾移送陳震新依郭國城指
      示於九十二年六月二十六日匯款一百零六萬元至高吳金枝
      華南銀行帳戶涉犯洗錢防制法第二條第二項、第九條第二
      項之非法洗錢罪嫌乙節，惟臺灣臺北地方法院檢察署檢察
      官於偵查後，發現證人陳震新係力霸當舖股東，陳震新固
      曾匯款至高吳金枝華南銀行帳戶，然此部分與郭國城犯罪
      所得無涉，因而於九十八年一月三十一日由臺灣臺北地方
      法院檢察署檢察官以九十五年度偵字第一二二一０號案件
      為不起訴處分確定等情，亦有前述陳震新不起訴處分書及
      陳震新臺灣高等法院被告全國前案紀錄表在卷可參，益見
      前述一百零六萬元與矽東公司完全無涉。
（八）末查起訴書起訴犯罪事實欄雖曾提及高淑華擔任郭國城集
      團虛設之學皓廣告有限公司、錦輝開發有限公司、翊賀企
      業有限公司、大鑫投資顧問有限公司等之人頭負責人，惟
      並未載明被告高淑貞與高淑華就該犯罪事實有何犯意聯絡
      、行為分擔，且此部分犯罪行為亦與洗錢防制法犯行無關
      ，自不能論以該罪，附此敘明。
五、綜上事證，本件尚難證明確認被告高淑貞有何起訴書所載洗
    錢防制法第二條第二項、第九條第二項之非法洗錢罪嫌，此
    外，復查無其他證據足證被告高淑貞確有檢察官起訴所指之
    犯行，不能證明被告高淑貞犯罪，自應為被告高淑貞無罪之
    諭知，以昭審慎。
肆、維持原判決及駁回上訴之理由：
一、原審依調查證據所得，綜合全案辯論意旨，以被告高淑貞被
    訴涉犯上開檢察官起訴意旨所指之非法洗錢罪嫌，尚屬無法
    證明，而為被告高淑貞無罪之諭知，依法洵無不合。
二、檢察官自行提起上訴意旨則僅爭執有關原審判決中就矽東公
    司以不實統一票詐取退稅款部分，上訴內容略以：原審判決
    認為卷內無證據可以證明矽東公司董事陳震新匯款一百零六
    萬元至高吳金枝華南銀行帳戶係郭國城詐取矽東公司退稅所
    得財物，經查有下列事實足認上開一百零六萬元係矽東公司
    之退稅款，即係郭國城利職務詐取財物所得：
  １、人證方面：
（１）李厚政明白陳述矽東公司之發票來源係郭國城及吳聲玄，
      且李厚政主動向郭國城表示以申請出口退營業稅所得之金
      額作為給付向郭國城購買發票之款項。矽東公司均無實際
      交易等事實。
（２）證人顏銀樹證述係李厚政要求以其名義設立矽東公司，未
      有實際經營矽東公司及領薪資之事實，並曾親自送發票資
      料交付郭國城。
（３）證人黃淑娟及莊武雄證述矽東公司係位於郭國城之轄區內
      ，因矽東公司未實際設於公司所登記之地址，簽請管制，
      但遭郭國城一再施壓稅務員陳榮隆，郭國城並上簽解除管
      制。且相關後續處理均由審查人員即郭國城處理。
（４）證人黃則沂證述郭國城清查矽東公司稅籍後，郭國城認為
      矽東公司有在現址營業簽報解除統一發票管制。
  ２、書證方面：財政部臺北市國稅局大安分局九十二年七月十
      日財北國稅大安營業字第九二０六四三三號函及相關稅籍
      、地址查簽資料原件乙份，明白顯示郭國城違法准予矽東
      公司退稅之事實。並有財政部臺北市國稅局大安分局銷售
      統一發票管制與解除名冊一份等，顯示郭國城以「清查矽
      東公司稅籍後，認該公司有在現址營業」為由，簽報解除
      統一發票管制。
    則由上開之人證及書證，已有相當證據推論矽東公司董事匯
    款一百零六萬元至郭國城所使用之高吳金枝華南銀行帳戶係
    郭國城利用矽東公司詐取退稅款，蓋由上開人證及書證觀之
    ，該等違法退稅流程確係由稅務審查人員郭國城一手主導方
    有可能完成，然原審竟判決認被告高淑貞無罪顯有不當，為
    此提起上訴云云。
三、本院經查：
（一）檢察官上訴書所載之人證即證人李厚政、顏銀樹、黃淑娟
      及莊武雄、黃則沂之證述，僅能證明郭國城就矽東公司部
      分之退稅款涉犯有貪污治罪條例第五條第一項第二款之利
      用職務上機會詐取財物既遂罪及刑法第二百十六條、第二
      百十三條行使登載不實事項之職務上所掌公文書罪，惟無
      從證明陳震新匯款一百零六萬元與前述矽東公司退稅款有
      何關連性，另書證部分即前述財政部臺北市國稅局大安分
      局函、相關稅籍、地址查簽資料等，亦僅係用以證明前述
      郭國城之犯行，無從證明陳震新匯款一百零六萬元與矽東
      公司有何關係，均已詳如前述，故檢察官上訴書所執事證
      均難以證明陳震新遭登記為矽東公司董事是否係陳震新所
      明知，且陳震新所匯一百零六萬元與矽東公司退稅款有何
      關係，故檢察官前揭上訴自無理由。
（二）依臺灣臺北地方法院檢察署檢察官九十五年度偵字第一二
      二一０號不起訴處分書所載內容，陳震新合庫松山分行轉
      匯入高吳金枝華南銀行一百零六萬元帳戶之款項，並非與
      矽東公司有關，而係與陳震新所經營之力霸當舖有關，上
      開款項並係由案外人即力霸當舖員工黃哲惟於九十二年四
      月十五日按張永清指示，將一百十六萬五千元匯入陳震新
      合庫松山分行帳戶後，再轉匯至高吳金枝華南銀行帳戶，
      此有前述案件不起訴處分書在卷可稽，益見檢察官上訴理
      由爭執前述一百零六萬元與矽東公司統一發票退稅款有關
      ，並認被告高淑貞該當洗錢防制法第二條第二項、第九條
      第二項之非法洗錢罪嫌乙節，尚屬無據。
    綜上所述，並無證據證明被告高淑貞確有檢察官起訴意旨所
    指非法洗錢罪之犯行，原判決為被告高淑貞之諭知，並無不
    合，檢察官上訴仍執高吳金枝華南銀行帳戶內之一百零六萬
    元係郭國城犯有關矽東公司部分退稅款所得而為爭執，核無
    理由，自應予以駁回。
據上論斷，應依刑事訴訟法第三百六十八條，判決如主文。
本案經檢察官王壬貴到庭執行職務。
中    華    民    國   100    年    11    月    16    日
                  刑事第十三庭審判長法  官  蔡新毅
                                    法  官  王美玲
                                    法  官  曾淑華
以上正本證明與原本無異。
本件被告不得上訴。
檢察官就本院維持第一審就被告所為無罪判決提起上訴之理由，
以刑事妥速審判法第9條第1項所列各款情事為限：一、判決所適
用之法令牴觸憲法。二、判決違背司法院解釋。三、判決違背判
例。
限制上訴部分，檢察官如不服本判決，應於收受本判決後10日內
向本院提出上訴書，其未敘述上訴理由者並得於提起上訴後10日
內向本院補提理由書。
                                    書記官  黃惠君
中    華    民    國   100    年    11    月    16    日